【裁判字號】    90,易,1405
【裁判日期】    900608
【裁判案由】    詐欺
【裁判全文】
臺灣板橋地方法院刑事判決                          九十年度易字第一四五號
    公  訴  人  臺灣板橋地方法院檢察署檢察官
    被      告  戊○○
    選任辯護人  游勝韃
右列被告因詐欺案件，經提起公訴（八十九年度偵字第一一九三一號），爰判決如左
：
    主  文
戊○○犯詐欺罪，處有期徒刑伍月，如易科罰金以參佰元折算壹日。
    事  實
戊○○於民國（下同）八十九年五月七日下午四時三十分許至六時，在丁○○（賭博
犯行由本院九十年度重簡字第四七八號審理中）位於台北縣蘆洲市○○街三十二巷六
十一號三樓非多數人或不特定人得以共聞共見之住處，與丙○○、甲○○、乙○○三
人（經不起訴處分），以麻將為賭具，賭博財物，賭法為四人分東西南北四家，各分
十六張牌，約定一底為新台幣（下同）六百元，一台為一百元，由先後摸牌、捨牌至
胡牌為止，胡牌皆為十七張牌，戊○○竟意圖為自己不法之所有，以摸牌時多藏二張
牌於手中，並一手放在桌上，一手放在桌下兩腿之間，兩手交替換牌之方式施用詐術
，而提高胡牌之機率，接續贏得數局，丙○○、甲○○、乙○○因而陷於錯誤，共分
別交付四千元、五千元、八千元之現金，嗣於戊○○胡牌之際，丙○○見戊○○牌運
奇佳，而生懷疑，要求戊○○將手中的牌拿出來，戊○○即趁隙將手中藏有之兩張牌
往桌子中間丟去，三人始知受騙，經訴由偵查起訴。
    理  由
一、被告戊○○矢口否認前揭犯行，辯稱：我並沒有暗藏兩張牌詐欺他們云云，惟查
    ：證人丙○○到庭結證稱：我有目睹被告抓牌時多抓兩張，握在拳頭理，把手握
    在兩腿間，我發現她打了五圈都很少放炮，而且一手在上一手在下輪流替放，我
    就叫她把牌拿出來，甲○○看到，就把牌先掃到自己前面，被告趕快站起來，把
    牌丟在桌上，我輸給被告四千元等語；證人甲○○結證稱：我看到她從桌底下丟
    出兩張牌來，我輸給她五千元等語；證人乙○○結證稱：她當時已經胡牌了，我
    是她的上家，聽到丙○○叫她把牌拿出來，我沒有看清楚，只是後來數牌時，有
    多出兩張牌來，我輸給她八千元，警訊中講一萬多，是因為我和被告玩過兩次，
    我把兩次加起來等語；證人丁○○結證述：我是聽到他們起爭執才過去，我沒有
    看到經過情形，一般人胡牌是等人家付錢，但被告胡牌時將牌推到桌子上，我過
    去查牌時，的確多了兩張牌等語，互核四名證人所述情節大致相符，其等原係與
    被告玩牌之朋友，並無怨隙，且具結擔保其證詞之真實性，其證詞應堪採信。
二、被告係犯刑法第三百三十九條第一項之詐欺取財罪。被告先後行為係基於同一詐
    欺犯意下之接續行為，應論以一罪；又其以一詐欺行為，詐害丙○○三人，觸犯
    三相同之詐欺罪名，為想像競合犯，應依刑法第五十五條之規定，從一重情節處
    斷。爰依刑法第五十七條之規定審酌被告犯罪之動機、目的、手段，犯罪時所受
    之刺激及其品性、生活狀況、智識程度、得款約一萬七千元，犯罪所生之損害非
    鉅，及犯罪後否認犯行，態度並非良好等一切情狀，量處如主文所示之刑，並依
    第二條第一項前段之規定以對被告較為有利之裁判時刑法第四十一條第一項，諭
    知易科罰金之折算標準。
中      華      民      國    九十      年      六      月      八      日
                                          法  官    蕭  一  弘
右正本證明與原本無異。
如不服本判決，應於判決送達後十日內，向本院提出上訴狀。
                                          書記官    郭  玉  芬
中      華      民      國    九十      年      六      月    十一      日
刑法第三百三十九條
意圖為自己或第三人不法之所有，以詐術使人將本人或第三人之物交付者，處五年以
下有期徒刑、拘役或科或併科一千元以下罰金。
以前項方法得財產上不法之利益或使第三人得之者亦同。
前二項之未遂犯罰之。


司法院資訊處製作；財團法人民間司法改革基金會備份。
